# 关于报告期内处置子公司其用于合并的单体报表如何衔接的问题

提问人：松虚子 时间：2012-01-27 19:56:23
≪企业会计准则讲解 2010 ≫的合并会计报表一章中提到母公司在报告期内处置子公司，母公司应将子公司从期初至处置日产生的收入、费用、利润、现金流量等纳入合并利润表和合并现金流量表；但母公司在报告期内处置子公司，子公司从处置日开始不再是母公司的子公司，不应继续将资产负债表纳入合并财务报表的合并范围。 上述讲解的意见似乎是说期末合并时不需要将资产负债表纳入合并财务报表，但从期初至处置日产生的利润表和现金流量表项目确需要纳入合并报表，那这就产生一个问题，如在做合并时子公司的单体利润表会产生净利润，但是单体资产负债表的未分配利润确没有任何数据（假设不存在股利分配等其他问题），因为单体资产负债表在期末不纳入合并报表所以单体资产负债表的数据就是零。同样的情况还存在于单体资产负债表和单体现金流量表中。
请问各位在做合并时是如何解决的？

回答人：chenyiwei
这个问题在本版面上已有很多讨论，你可以先搜索一下： http://search.discuz.qq.com/f/di ... 355bdad35ef205a2bba处置子公司时，被处置子公司于处置日所持有的现金及现金等价物余额是作为“处置子公司及其他营业单位收到的现金净额”的减项，并由此实现处置前后合并范围变动对合并现金流量表影响的衔接。